臺灣高等法院高雄分院刑事判決　　 100年度侵上訴字第1472號
上　訴　人
即　被　告　吳貴忠
選任辯護人　楊四海律師
上列上訴人因妨害性自主案件，不服臺灣屏東地方法院99年度訴
字第660 號中華民國100 年6 月23日第一審判決（起訴案號：臺
灣屏東地方法院檢察署98年度偵字第6191號），提起上訴，本院
判決如下：
     主  文
上訴駁回。
     事  實
一、吳貴忠係0000-0000 （警卷代號，下稱甲女，民國92年12月
    生，姓名等身分資料詳卷）之寄養人0000-0000A（偵卷代號
    ，下稱Ａ女，姓名等身分資料詳卷）、0000-0000B（偵卷代
    號，下稱Ｂ男，姓名等身分資料詳卷）之友人。詎吳貴忠明
    知甲女於後述之97年、98年間，僅為年僅4 、5 歲之未滿14
    歲女子，竟基於對未滿14歲女子為強制猥褻之犯意，分別為
    下列行為：
(一)、於97年3 、4 月間，Ｂ男因病住院無瑕照顧甲女，乃委請吳
    貴忠幫忙照顧甲女，吳貴忠竟於該期間內某日下午5 時30分
    許，將甲女帶回其位在屏東縣麟洛鄉○○村○○街39號住處
    後，在該處趁其為甲女洗澡之際，伸手摸甲女之陰部，而以
    此妨害甲女「性自主決定」之意思自由，即屬以違反甲女意
    願之方法，而對甲女為足以滿足其性慾之強制猥褻行為。
(二)、於97年6 月間某日，吳貴忠適與Ｂ男在甲女住處（甲女與寄
    養人Ａ女、Ｂ男同住於屏東縣長治鄉某址，地址詳卷）聊天
    ，吳貴忠竟於當日下午5 時許，在甲女上址住處餐廳內，趁
    Ｂ男暫離之時，將餐廳門關上後，伸手摸甲女之陰部，而以
    此妨害甲女「性自主決定」之意思自由，即屬以違反甲女意
    願之方法，而對甲女為足以滿足其性慾之強制猥褻行為。
(三)、於97年冬季間某日，適Ｂ男帶同甲女至吳貴忠上開住處聊天
    ，吳貴忠竟將甲女抱坐其大腿上，並趁Ｂ男不注意之時，伸
    手摸甲女之陰部，而以此妨害甲女「性自主決定」之意思自
    由，即屬以違反甲女意願之方法，而對甲女為足以滿足其性
    慾之強制猥褻行為。
(四)、於98年4 月間某日，在屏東縣長治鄉某太子廟旁廁所內，趁
    甲女如廁之際，伸手摸甲女之陰部，而以此妨害甲女「性自
    主決定」之意思自由，即屬以違反甲女意願之方法，而對甲
    女為足以滿足其性慾之強制猥褻行為。
(五)、於98年5 月間某星期六夜間6 時30分許，在甲女上址住處廚
    房外水溝處，招呼甲女至該處如廁，並於甲女如廁時，伸手
    摸甲女之陰部，而以此妨害甲女「性自主決定」之意思自由
    ，即屬以違反甲女意願之方法，而對甲女為足以滿足其性慾
    之強制猥褻行為。
二、嗣因Ｂ男之男性友人盧國山因目睹上述(三)所示之被告強制猥
    褻行為，及Ａ女之女性友人李例翰因目睹上述(四)、(五)所示之
    被告強制猥褻行為，轉知Ａ女、Ｂ男而經其2 人報警處理，
    始循線查悉上情。
三、案經屏東縣政府警察局屏東分局報告臺灣屏東地方法院檢察
    署檢察官偵查起訴。
     理  由
一、證據能力：
(一)、按性侵害犯罪防治法第17條規定「被害人於審判中有下列情
    形之一，其於檢察事務官、司法警察官或司法警察調查中所
    為之陳述，經證明具有可信之特別情況，且為證明犯罪事實
    之存否所必要者，得為證據：一、因性侵害致身心創傷無法
    陳述者。二、到庭後因身心壓力於訊問或詰問時無法為完全
    之陳述或拒絕陳述者」。本件證人即被害人（下稱證人）甲
    女於原審證述（未滿16歲依法無庸具結），對於其遭上訴人
    即被告（下稱被告）吳貴忠猥褻之過程證稱：「（問：請陳
    述經過）我不想講」、「（問：你是否記得有幾次？）不知
    道。」、「（問：有沒有超過五次？）忘記了」、「（問：
    那次在被告家被告有欺負你，如何欺負？）不記得。」、「
    （問：你到長治鄉太子廟有沒有跟被告到廁所去嗎？）不知
    道。」、「（問：剛剛你說被告有欺負你，你印象中有幾次
    ？）不要。」等語（見原審卷第71頁反面、第72頁），可知
    甲女於原審到庭後確有因身心壓力而無法為完全之陳述，及
    有拒絕陳述之上情。經審酌甲女於警詢時之陳述較接近於本
    案發生時間點，且有社工人員陪同及錄音錄影存證，有該次
    訊問筆錄及錄影光碟存卷可參（見警卷第3 至5 頁、密封資
    料袋），而甲女警詢陳述之原因、過程、內容及功能均在指
    訴關於被告涉及猥褻犯罪之情節，足認甲女於警詢時受外力
    、人情等干擾程度較低，又無其他證據可認甲女有何因誘導
    或非出於自由意志而為陳述之情形，則本院兼衡甲女於原審
    所證：「（問：被告之前欺負你的情形，是否如警詢所陳？
    ）是。」等語（見原審卷第71頁反面），及就甲女於上開警
    詢陳述當時之原因、過程、內容、功能等外在環境加以觀察
    ，足認甲女上開警詢陳述係出於真意之信用性獲得確切保障
    ，而足認有較可信之特別情況，且為證明被告犯罪事實存否
    所必要，依性侵害犯罪防治法第17條第2 款規定，認有證據
    能力。
(二)、證人Ａ女、Ｂ男、盧國山、李例翰各於偵查中經具結之陳述
    ，均未曾提及檢察官在偵查時有不法取供之情形，且亦無證
    據足以證明證人上開陳述有顯不可信之情況，被告吳貴忠及
    其辯護人於原審、本院復未再聲請詰問證人Ｂ男，而證人Ａ
    女、盧國山、李例翰於原審復已到庭接受詰問，足可認定業
    已保障被告吳桂忠之詰問權，依刑事訴訟法第159 條之1 第
    2 項規定，均得為證據；又證人甲女於偵查中之證述，因其
    未滿16歲依法無庸具結，又甲女未曾提及檢察官在偵查時有
    不法取供之情形，且亦無證據足以證明甲女偵查陳述有顯不
    可信之情況，而甲女於原審復已到庭作證接受詰問，足可認
    定業已保障被告詰問權，依刑事訴訟法第159 條之1 第2 項
    規定，自得為證據。
(三)、按鑑定人由審判長、受命法官或檢察官就下列之人選任1 人
    或數人充之：就鑑定事項有特別知識經驗者。經政府機關委
    任有鑑定職務者；鑑定之經過及其結果，應命鑑定人以言詞
    或書面報告；法院或檢察官得囑託醫院、學校或其他相當之
    機關、團體為鑑定，或審查他人之鑑定，並準用第203 條至
    第206 條之1 規定，刑事訴訟法第198 條、第206 條第1 項
    、第208 條第1 項分別定有明文。本件卷附之高雄長庚醫院
    100 年1 月24日（100 ）長庚院高字第9B1026號函附精神鑑
    定報告書，係原審委請該醫院鑑定，依據上開規定，為刑事
    訴訟法第159 條第1 項規定之例外情形，應有證據能力。
二、訊據被告吳貴忠固供承於上開事實欄一、(一)、(二)所載時、地
    ，有以手摸證人甲女陰部；並曾於上開事實欄一、(三)至(五)所
    載時、地遇見甲女等情，惟否認曾以違反甲女意願之方式猥
    褻被害人，辯稱：伊於上開事實欄一、(一)、(二)所載時間、地
    點摸甲女陰部時，甲女完全沒有說不要或是推開伊，伊並未
    施用強制或違反甲女意願；伊並未於上開事實欄一、(三)所載
    時、地以手摸甲女陰部，因當時甲女之寄養人Ａ女、Ｂ男均
    在場，盧國山證詞不實在；伊並未於上開事實欄一、(四)所載
    時、地以手摸甲女陰部，因伊並未去過太子廟女廁，只在該
    廟廣場見過甲女騎腳踏車繞過廁所旁，李例翰證詞不實在；
    伊並未於上開事實欄一、(五)所載時、地以手摸甲女陰部，因
    當時伊在該水溝尿完後，有聽見甲女叫伊，並用手勢筆畫要
    伊將褲子拉鍊拉下把下體掏出來，伊說不可以就回到甲女住
    處客廳繼續與Ｂ男喝酒云云。經查：
(一)、被告吳貴忠明於上開行為時明知證人甲女為未滿14歲女子之
    事實，此據被告於原審供承：我知道甲女大約是讀幼稚園時
    ，應該是6 歲等語（見原審卷第86頁），並有甲女真實姓名
    對照表1 紙可參（見警卷密封資料袋），此部分事實堪以認
    定，合先敘明。
(二)、關於上開事實欄一、(一)、(二)部分：
    被告吳貴忠有此部分時、地伸手摸證人甲女陰部等情，業據
    被告迭於警、偵、原審及本院均供承明確（見警卷第1 、2
    頁，偵卷第18、19頁，原審卷第22頁反面、23、56、85頁反
    面，本院卷第43、56頁），又證人甲女於98年7 月28日警詢
    即已指明「阿伯（被告吳貴忠）摸其尿尿的地方（陰部）等
    語（見警卷第3-5 頁），甲女嗣於偵查、原審亦證實上情無
    誤（見偵卷第10-12 頁，原審卷第71頁反面），而被告上開
    自白查無有何受刑求、逼供或其他不當待遇之情，足認被告
    上開自白係出於其自由意思，足以採為對其論罪之依據。
(三)、關於上開事實欄一、(三)部分：
 1、被告有此部分時、地伸手摸甲女陰部之事實，業經被告於原
    審準備程序當庭坦承在卷（見原審卷第23頁），衡以被告上
    揭供承犯罪事實之自白，查無有何受刑求、逼供或其他不當
    待遇之情，足信被告上開自白係出於其自由意思，且被告遭
    起訴之刑法第224 條之1 加重強制猥褻罪，為最輕本刑有期
    徒刑3 年以上10年以下之重罪，且經原審指定公設辯護人於
    準備程序到庭為被告提出辯護要旨，被告當知其所涉犯罪名
    刑責非輕，猶仍於原審準備程序供承有此部分摸甲女陰部等
    於己不利之事實，可認被告上開自白係出於其自由意思，足
    以採為對其論罪之依據。
 2、證人盧國山於偵查具結證稱：伊有看過被告吳貴忠摸甲女之
    情形，當時伊在被告上開住處中喝茶，被告坐著，甲女在跑
    ，被告便將甲女抱到他的大腿上，隔著內褲及裙子摸甲女陰
    部，嗣後伊有將所見之事告知Ｂ男，提醒Ｂ男注意等語（見
    偵卷第43頁），嗣於原審亦證稱：97年冬天伊有與Ｂ男及甲
    女到被告上開住處喝茶，當天伊有看到被告猥褻甲女之經過
    ，伊有瞄到被告用手摸甲女陰部，之後伊有將此事告知Ｂ男
    等語（見原審卷第81頁反面、82頁），另證人Ｂ男於偵查亦
    具結證述：伊友人盧國山有告知伊，被告伸手摸甲女陰部之
    情，該次情形即如同盧國山上揭偵訊時結證內容等語在卷（
    見偵卷第44頁）。復參以證人盧國山與被告為友人關係，且
    其告知Ｂ男其所見情形之用意僅在提醒Ｂ男注意，足認證人
    盧國山並無設詞誣陷被告之動機，亦無甘冒偽證罪責風險而
    虛偽證述之理。此外，證人甲女於原審亦證實被告有在其住
    處欺負伊之情（見原審卷第72頁），是證人盧國山上揭證述
    ，應可採信。則被告嗣後於原審及本院翻異前詞，辯稱：事
    實欄一、(三)部分伊不承認，伊沒有摸被害人云云（見原審卷
    第85頁反面，本院卷第43頁），自非可採。
(四)、關於上開事實欄一、(四)、(五)部分：
 1、證人李例翰於偵查具結證稱：伊曾2 次見被告吳貴忠有摸甲
    女陰部之情形，其一為伊至甲女上址住處附近之屏東縣長治
    鄉某太子廟廁所如廁時，伊有看到被告在該處摸甲女陰部；
    另次在甲女上址住處附近水溝，當時是被告叫甲女過去該處
    如廁後，即開始摸甲女陰部，事後伊有向Ａ女告知上情等語
    （見偵卷第42、43頁），嗣於原審亦具結證稱：伊於98年4
    月間某日，在甲女上址住處附近之屏東縣長治鄉某太子廟廁
    所內曾見被告摸甲女陰部，之後伊有向Ａ女告知此事；另伊
    於98年5 月間某星期六夜間6 時30分許，在甲女上址住處廚
    房外水溝處洗手時，曾見被告叫甲女至該處上廁所，即伸手
    摸甲女陰部，事後伊亦有告知Ａ女此事等語（見原審卷77頁
    反面、78頁）。
 2、證人Ａ女於原審具結證稱：李例翰有到伊上址住處向伊說看
    到被告在太子廟廁所內欺負甲女，並有看到甲女在廁所哭。
    李例翰也有說她在伊上址住處附近水溝看到被告用手摸甲女
    之陰部等語（見原審卷第74頁反面）。此外，證人甲女於原
    審亦證述：「伊在長治鄉太子廟有遇到李例翰；伊遭被告欺
    負時李例翰有看過」（見原審卷第72-73 頁），而被告確曾
    於此部分時、地遇見甲女（被告供承如上）等情，核與證人
    李例翰上揭證述之時、地相符，益見證人李例翰上揭證述非
    虛，應可採信。
(五)、被告吳貴忠於原審及本院之辯護意旨質疑後述部分，均無從
    佐為對被告有利之認定：
 1、證人甲女未能明確證述遭被告吳貴忠猥褻之次數、時間、地
    點，不足證明被告有猥褻犯行云云。惟：
  (1)甲女於被告上開行為時僅為年約4 、5 歲之幼童，有甲女真
    實姓名對照表可稽（見警卷密封資料袋），徵諸幼童之證言
    ，不論在知覺、記憶、再生、表達方面，均遜於成年人，詳
    言之，其在知覺方面，倘犯罪事實係其原未知覺或經驗之事
    物，則其在知覺時，不免遭遇困難；在記憶方面，越為年幼
    之幼童記憶能力越為薄弱；在再生方面，由於幼童較難以將
    知覺所得即以符號化方式予以記憶、貯存，導致其再生提取
    記憶時，不免與實際情形產生差距；在表達方面，由於幼童
    認識之字彙有限，亦使其難為完善無瑕疵之表達，是證人為
    幼童時，本即難期證人就經歷事實之時間、地點、過程詳細
    記憶，或為符合時間順序或邏輯之陳述。又以甲女於原審證
    述過程：「（問：請陳述經過）我不想講」、「（問：你是
    否記得有幾次？）不知道。」、「（問：有沒有超過五次？
    ）忘記了」、「（問：那次在被告家被告有欺負你，如何欺
    負？）不記得。」、「（問：你到長治鄉太子廟有沒有跟被
    告到廁所去嗎? ）不知道。」、「（問：剛剛你說被告有欺
    負你，你印象中有幾次？）不要。」（見原審卷第71頁反面
    、72頁）等情，足認甲女就其遭被告猥褻之經過情形，均不
    願再度回想之反應，與曾遭致性侵害之人，於身心受創之情
    況下，不願回憶曾遭性侵害之情節相符；復參以甲女於警詢
    時即稱「（問：你現在看到阿伯（即被告）是否會害怕？）
    會（甲女表情做出非常恐慌的樣子）。」等語（見警卷第4
    頁），亦與後述精神鑑定報告書內容認甲女回憶性侵事件時
    ，仍呈現焦慮、不安全感等情相符。從而，甲女事後反應均
    與曾遭受性侵害者反應相當，可徵甲女所為不利於被告之指
    證，要非虛構之詞。
  (2)原審囑託長庚醫療財團法人高雄長庚紀念醫院（下稱高雄長
    庚醫院）對證人甲女為精神鑑定，經該院就甲女之個人生活
    史及病史、檢查甲女身體與神經系統並施作心理測驗及神經
    心理測驗、檢查甲女精神狀態並為相關評估、診斷後，其結
    果略以：甲女目前認知能力為邊緣功能，語言理解及表達為
    主要弱勢，能力不足可能與之前環境刺激不足有關。當甲女
    回憶性侵事件時，仍有焦慮、不安全感，推論事件對甲女情
    緒衝擊不小；在第一次評估會談時，甲女因為焦慮，且在寄
    養父母面前討論性侵事件感到不自在，因此自我報告事件內
    容不多，但是二天後第二次評估時，因為已經曾接觸過評估
    者，又是單獨會談，甲女對事件陳述表達變得主動，雖然仍
    無法確切說出發生時間及詳細次數，但是陳述二次事件發生
    狀況，包括地點、加害者的舉動及當時甲女的反應等，與事
    件揭露後98年7 月筆錄時甲女所述一致。回溯甲女被害當時
    年紀約為4 至5 歲，以一般智能之同齡兒童來說，有關概念
    之發展為：有能力正確說出自己性別、別人的性別，對男女
    性別差異、身體差異有好奇性，在他人面前暴露身體隱私部
    位有差恥感，但是還無法了解兩性關係、性行為。因此性侵
    事件發生時，甲女或許不甚了解加害人的意圖，但是對加害
    人強脫其褲子、碰觸其身體顯有不悅及抗拒，並曾表達出自
    主意念以拒絕加害人之行為（有喊救命、說不要）。因此加
    害人未得甲女同意、或不顧甲女的抗拒反應，以手指碰觸其
    性器官，已達目前所認定的性侵害程度」等文字，有高雄長
    庚醫院100 年1 月24日（100 ）長庚院高字第9B1026號函暨
    所附精神鑑定報告書附卷足憑（見原審卷第42至49頁），審
    之該鑑定報告係由高雄長庚醫院兒童心智科主治醫師及該科
    主任共同實施鑑定，渠等均為專業醫師，對於兒童心智能力
    鑑定，自具相當之專業，經渠等綜合被害人各次會談情形及
    各該相關檢測結果、被告之生活史、病史後，本於專業知識
    與臨床經驗，綜合判斷被告之症狀所為之判斷，無論鑑定機
    關之資格、理論基礎、鑑定方法及論理過程，自形式上及實
    質上而言，均無瑕疵，堪認上開鑑定報告書之結論可採，自
    可據以認定甲女已有性別意識，並有身體自主意念。
  (3)據上，證人甲女雖未能明確證述遭被告吳貴忠猥褻之次數、
    時間、地點，然佐以上揭證人甲女、盧國山、李例翰、Ａ女
    、Ｂ男證述及被告供承等情節，尚不影響認定被告確有於上
    開事實欄一所載時、地，先後5 次違反甲女之意願，以手摸
    被害人陰部之事實。
 2、證人Ａ女、Ｂ男、盧國山、李例翰於警、偵、原審證述部分
    ，就上開事實欄一、(三)部分關於Ａ女有無在場目賭、甲女係
    站或坐、有無於案發後至寶建醫院就診等節，證人盧國山、
    Ａ女、Ｂ男證述相左；就上開事實欄一、(四)部分關於被告猥
    褻甲女之時間、於廁所猥褻甲女之位置、甲女有無遭褪去內
    褲、被告有無另在廟外猥褻甲女、Ａ女有無趕至太子廟、李
    例翰告知Ａ女之內容等節，及就上開事實欄一、(五)部分關於
    被告有無呼喚甲女始加以猥褻、Ａ女有無在場目擊各點，Ａ
    女與李例翰證述亦不相符，且Ａ女就其究竟目擊幾次、在何
    處目擊之事，證述亦有不一云云，惟：
  (1)證人Ａ女、Ｂ男、盧國山、李例翰於警、偵、原審就上開事
    實欄一、(三)至(五)部分之證述，固就細節部分有些微出入。然
    按告訴人、證人之陳述有部分前後不符，或相互間有所歧異
    時，究竟何者為可採，法院仍得本其自由心證予以斟酌，非
    謂一有不符或矛盾，即應認其全部均為不可採信；尤其關於
    行為動機、手段及結果等之細節方面，告訴人之指陳，難免
    故予誇大，證人之證言，有時亦有予渲染之可能；然其基本
    事實之陳述，若果與真實性無礙時，則仍非不得予以採信（
    最高法院74年台上字第1599號判例意旨參照）。
  (2)證人盧國山、李例翰就渠等曾見被告伸手摸甲女陰部，並分
    別有將所見情形告知證人Ｂ男、Ａ女等情，先後於偵查及原
    審證述明確，復核與Ａ女、Ｂ男證述其等受告知之情相符，
    又證人盧國山、李例翰所為上開證述均屬可採，均已說明在
    前，且對照上揭證人於警、偵、原審之證述時間與上開事實
    欄一、(三)至(五)之發生時間，已相隔數月、甚至數年，其證述
    情節縱就上揭細節部分有所出入，亦無違常情。
  (3)證人Ａ女、Ｂ男、盧國山、李例翰均為瘖啞人士，其證述時
    尚須經由通譯轉譯，此觀渠等各該次筆錄即明，是渠等對於
    事物認知之能力，本已略遜於常人，且其間溝通方式亦非如
    常人以言語表達，是上揭證人囿於有限之認知、溝通、表達
    能力情狀下，尚難苛責其須如同常人般無礙表達所見、所聞
    。又查證人李例翰不識手語，僅可以筆談，而證人盧國山非
    但不識手語亦不識字等情，有各該證人筆錄存卷可稽（見原
    審卷第77、81頁），自難僅以上揭各該證人就本案事實之細
    節部分無法為完全相符之陳述或存有些許瑕疵，而認渠等證
    言全盤不足採信。
  (4)證人Ａ女於原審證稱：「（問：太子廟這件事情，你如何知
    道？）李例翰跟我說的」、「（問提示警卷第10頁，警詢你
    說李例翰看到的是被告在摩托車上面摸被害人，為何在警局
    這樣說，現在又說在廁所裡面？）兩個地點都有」（見原審
    卷第76頁），復參諸甲女於警詢所陳「被告有摸其陰部很多
    次」之情，則Ａ女歷經數月甚至數年後所為之證述，自有可
    能將各次見聞事實互相結合、混淆之狀況，尚難僅以Ａ女證
    述情節前後不一，即就其證言均棄而不採。
(六)、被告吳貴忠另於原審所辯下列各節，均非可採：
 1、被告辯稱：伊並未違反甲女意願云云，並於偵查辯稱：伊於
    上開事實欄一、(一)所載之時、地摸甲女陰部只是開玩笑，於
    上開事實欄一、(二)所載之時、地是甲女自己走進餐廳關門後
    ，褪去內褲牽伊之手摸其陰部等語（見偵卷第18頁），又被
    告於原審亦稱：上開事實欄一、(二)部分是甲女跑進來餐廳後
    把門關上並自行將內褲褪下，再牽伊之手去摸其陰部，伊摸
    了5 、6 下之後，甲女還要叫伊摸，伊就沒有繼續摸等語（
    見原審卷第22頁反面、23、56、86頁），惟女性陰部係女人
    重要且私密部位，一般正常之人自無以觸摸女性陰部之方式
    作為開玩笑之方式，此為一般之常理，被告年近60歲人，亦
    非無知之人，當無不知之理，是被告所辯上情顯與常情未合
    。又甲女於上開事實欄一、(二)所載時間，僅年4 歲餘，又無
    何精神疾病，依其年齡亦不可能有性衝動、性需求，豈會有
    要求被告摸其陰部之情，故被告所此部分辯詞，要難採信。
 2、被告辯稱：伊於上開事實欄一、(四)所載時、地至太子廟如廁
    時僅見甲女與一男童在太子廟前騎腳踏車，之後甲女即與該
    男童騎腳踏車去該男童家；另於上開事實欄一、(五)所載時、
    地，伊去甲女上址住處附近水溝如廁後要返回時，聽到甲女
    叫伊過去，伊看到甲女時甲女已經站起來，內褲尚未拉上還
    在大腿上，伊問甲女要作何事，甲女即用手比其陰部，伊覺
    得甲女的意思是想要伊插進去，甲女之動作確實如此，伊有
    跟甲女講不可以，伊即將伊之陰莖掏出，伊要轉移焦點，所
    以問甲女要不要吸伊之陰莖，甲女搖頭沒有講話，伊就走回
    去原來喝酒之處（見原審卷第23頁）云云。惟被告於警詢係
    供稱：伊於98年的4 月間某日傍晚，Ｂ男有要伊去附近之太
    子廟找甲女回家吃飯，伊有找到甲女，就這一次而已等語（
    見警卷第2 頁），是被告於警詢及原審所供上情前後不一，
    又證人李例翰於偵查及原審均未曾證述於上開事實欄一、(四)
    所載時、地有另一男童在場，亦未曾言及甲女有在該處騎腳
    踏車等情，衡以證人李例翰上揭證述可採之情，已敘明如前
    ，而被告上揭所辯亦查無證據以實其說，自難採信；又關於
    上開事實欄一、(五)部分，被告與甲女間互動之過程，被告於
    本院所供情節（見本院卷第44頁），復與其於原審所供上情
    不符。何況甲女於98年5 月間僅5 歲餘，性器官均尚未發育
    成熟，第二性徵亦尚未出現，自無可能有有性衝動或性需求
    ，足徵被告所辯「甲女要其插入陰部」或「甲女要其掏出下
    體」云云，更屬悖於一般人經驗及常理事理，自無足採。
(七)、綜上所述，被告吳貴忠所辯上情，均屬卸責之詞，委無可採
    。本件事證明確，被告明知證人甲女為未滿14歲之人，仍對
    之為上開事實欄一所載之5 次強制猥褻行為，均可認定。
三、論罪部分：
(一)、按猥褻係指性交以外，足以興奮或滿足性慾之一切色情行為
    而言（最高法院63年台上字第2235號判例意旨可資參照），
    又陰部為女性私密處，且為男女性別區分之性特徵，未經本
    人同意，本不得任意碰觸，倘未經本人同意而碰觸該處，客
    觀上即具刺激或滿足性慾之意函，並引起一般人羞恥或厭惡
    感而侵害性的道德感情，乃一般常人週知之經驗法則。是被
    告吳貴忠於上開事實欄一所載時間、地點，先後5 次伸手摸
    證人甲女陰部之行為，均屬猥褻行為無誤。
(二)、按刑法第221 條所稱之「其他違反其（被害人）意願之方法
    」，參諸最高法院97年度第5 次刑事庭會議決議一之意旨，
    應係指該條所列舉之強暴、脅迫、恐嚇、催眠術以外，其他
    一切違反被害人意願之方法，妨害被害人之意思自由者而言
    。於被害人未滿14歲之情形，參照聯合國「兒童權利公約」
    （西元1990年9 月2 日生效）第19條第1 項所定：「簽約國
    應採取一切立法、行政、社會與教育措施，防止兒童（該公
    約所稱『兒童』係指未滿18歲之人）…遭受身心脅迫、傷害
    或虐待、遺棄或疏忽之對待以及包括性強暴之不當待遇或剝
    削」之意旨，以及「公民與政治權利國際公約」第24條第1
    項：「每一兒童應有權享受家庭、社會和國家為其未成年地
    位給予的必要保護措施…」、「經濟社會文化權利國際公約
    」第10條第3 項：「應為一切兒童和少年採取特殊的保護和
    協助措施…」等規定（按公民與政治權利國際公約及經濟社
    會文化權利國際公約施行法第2 條明定：「兩公約所揭示保
    障人權之規定，具有國內法律效力」），自應由保護該未滿
    14歲之被害人角度解釋「違反被害人意願之方法」之意涵，
    不必拘泥於行為人必須有實行具體之違反被害人意願之方法
    行為。否則，於被害人未滿7 歲之情形，該未滿7 歲之被害
    人既不可能有與行為人為性交之合意，行為人往往亦不必實
    行任何具體之「違反被害人意願之方法行為」，即得對該被
    害人為性交，倘祇論以刑法第227 條第1 項之對於未滿14歲
    之男女為性交罪。但被害人係7 歲以上未滿14歲之男女，尚
    得因其已表達「不同意」與行為人為性交之意，行為人不得
    不實行違反其意願之方法行為，而須負刑法第222 條第1 項
    第2 款之加重違反意願性交罪責；而被害人未滿7 歲者，因
    其無從表達「不同意」之意思，竟令行為人僅須負刑法第22
    7 條第1 項之對於未滿14歲之男女為性交罪責，法律之適用
    顯然失衡。故被害人係7 歲以上未滿14歲者，而與行為人係
    合意而為性交，固應論以刑法第227 條第1 項之對於未滿14
    歲之男女為性交罪；惟若行為人與7 歲以上未滿14歲之被害
    人非合意而為性交，或被害人係未滿7 歲者，則基於對未滿
    14歲男女之保護，應認行為人對於被害人為性交，所為已妨
    害被害人「性自主決定」之意思自由，均屬「以違反被害人
    意願之方法」而為，應論以刑法第222 條第1 項第2 款之加
    重違反意願性交罪（最高法院99年度第7 次刑事庭會議決議
    意旨參照）。準此，刑法第224 條所稱之「其他違反其（被
    害人）意願之方法」之認定標準，亦應同於上開決議要旨。
    故核被告吳貴忠於上開時、地，先後5 次對未滿7 歲之被害
    人甲女所為之上開猥褻行為，均係犯刑法第224 條之對於女
    子以違反其意願之方法而為猥褻罪，並有同法第222 條第1
    項第2 款之情形，應論以同法第224 條之1 之加重強制猥褻
    罪。
(三)、按成年人教唆、幫助或利用兒童及少年犯罪或與之共同實施
    犯罪或故意對其犯罪者，加重其刑至二分之一。但各該罪就
    被害人係兒童及少年已定有特別處罰規定者，不在此限。兒
    童及少年福利法第70條定有明文。本件被告吳貴忠所犯上揭
    加重強制猥褻罪，已將「未滿14歲之男女」列為犯罪構成要
    件，係針對被害人年齡所設之特別規定，依兒童及少年福利
    法第70條第1 項後段，自無庸再論以同法第第70條第1 項前
    段之罪，並加重其刑，併此敘明。另被告所犯上開加重強制
    猥褻共5 罪間，犯意各別、行為互殊，應予分論併罰。
四、原審認被告吳貴忠罪證明確，因而適用刑法第224 條之1 、
    第51條第5 款等規定，並審酌被告明知證人甲女係稚齡之幼
    童且其為甲女長輩（被告與甲女之寄養人Ｂ男係屬友人），
    彼此關係尚屬密切，被告未能忠於所託適當照護甲女已有不
    該，且其犯罪動機僅為求滿足己身性慾，所為嚴重影響甲女
    之人格發展及心靈感受，致甲女身心遭受難以抹滅之創傷（
    參上開精神鑑定報告），足見被告犯罪所生損害甚鉅，復衡
    被告猥褻之次數、手段，犯後仍就部分犯行狡飾其詞，意圖
    卸責之態度，亦無與甲女達成和解求得原諒等一切情狀，各
    就被告所犯上開加重強制猥褻5 罪，各處有期徒刑3 年2 月
    ，並依法定其應執行為有期徒刑7 年。經核原判決上開認事
    用法，均無不合，量刑及定應執行刑均屬允當。被告上訴仍
    執前詞，否認上開事實欄一、(三)、(四)、(五)等3 罪，及指摘上
    開事實欄一、(一)、(二)等2 罪之原判決量刑過重等語，均無理
    由（如上所述），本件上訴應予駁回。
據上論斷，應依刑事訴訟法第368 條，判決如主文。
本案經檢察官呂建昌到庭執行職務。
中    華    民    國   100    年    11    月    22    日
              刑事第三庭    審判長法  官  張意聰
                                  法  官  簡志瑩  
                                  法  官  吳進寶
以上正本證明與原本無異。
如不服本判決應於收受本判決後10日內向本院提出上訴書狀，其
未敘述上訴理由者，並得於提起上訴後10日內向本院補提理由書
狀（均須按他造當事人之人數附繕本）「切勿逕送上級法院」。
中    華    民    國   100    年    11    月    22    日
                                  書記官  王秋淑

附錄本判決論罪科刑法條：
刑法第224 條對於男女以強暴、脅迫、恐嚇、催眠術或其他違反
其意願之方法，而為猥褻之行為者，處6 月以上5 年以下有期徒
刑。
刑法第224 條之1犯 前條之罪而有第222 條第1 項各款情形之一
者，處3 年以上10 年 以下有期徒刑。